臺灣桃園地方法院交通事件裁定　　　　99年度交聲字第1822號
原處分機關　交通部公路總局新竹區監理所桃園監理站
異　議　人
即受處分人　魏明理
上列異議人即受處分人因違反道路交通管理處罰條例案件，不服
交通部公路總局新竹區監理所桃園監理站民國99年11月22日所為
之處分（原處分案號：桃監裁罰字第裁52-CG0000000號），聲明
異議，本院裁定如下：
    主  文
異議駁回。
    理  由
一、原處分意旨略以：異議人即受處分人魏明理所有之車牌號碼
    DH-7539 號自用一般小客車，於民國99年10月4 日14時27分
    許，行經臺北縣土城市（現改制為新北市土城區○○○路與
    立德路口（往三峽）時，為臺北縣政府警察局交通警察大隊
    員警逕行舉發「在多車道左轉彎，不先駛入內側車道」之違
    規，並填製北縣警交大字第CG0000000 號舉發違反道路交通
    管理事件通知單，異議人雖於99年10月20日提出陳述，惟經
    原處分機關認定有上開違規事實，爰依道路交通管理處罰條
    例第48條第1 項第4 款規定、違反道路交通管理事件統一裁
    罰基準及處理細則第41條、第43條、第44條及第67條等規定
    ，裁處異議人罰鍰新臺幣（下同）600 元，並依同條例第63
    條第1 項規定記違規點數1 點等語。
二、聲明異議意旨略以：該處左轉彎道不長，伊要左轉時在線道
    內打方向燈，且已很靠內線，但前後車之距離空間不足無法
    切入，伊並非迴車亦無妨害交通之虞，爰對原處分聲明不服
    ，並依法聲明異議，請求撤銷原處分云云。
三、按汽車行駛至交岔路口，左轉彎時，應距交岔路口三十公尺
    前顯示方向燈或手勢，換入內側車道或左轉車道，行至交岔
    路口中心處左轉，並不得占用來車道搶先左轉，道路交通安
    全規則第102 條第5 款訂有明文。次按汽車駕駛人轉彎時，
    在多車道右轉彎，不先駛入外側車道，或多車道左轉彎，不
    先駛入內側車道者，處600 元以上1, 800元以下罰鍰，並記
    違規點數一點，道路交通管理處罰條例第48條第1 項第4 款
    、第63條第1 項第1 款分別定有明文。又違反道路交通管理
    處罰條例第48條第1 項第4 款事件，期限內繳納或到案聽候
    裁決者，處600 元罰鍰，復為違反道路交通管理事件統一裁
    罰基準及處理細則第2 條之裁罰基準表所明定。
四、經查：本件異議人於99年10月4 日14時27分許，駕駛車牌號
    碼DH-7539 號自用一般小客車，行經臺北縣土城市（現改制
    為新北市土城區○○○路與立德路口（往三峽）時，未事先
    駛入內側車道，反係在駕車直行至金城路與立德路交岔路口
    時，由直行車道逕予左轉彎立德路等情，為異議人所不爭執
    ，並有臺北縣政府警察局99年11月15日北縣警交字第099018
    2918號函附採證照片6 張及北縣警交大字第CG0000000 號舉
    發違反道路交通管理事件通知單及所附採證照片2 張可為憑
    佐，復經本院逐一觀諸前揭照片內容，既清楚可見：上開金
    城路二段為三線車道，內側第一車道為左轉彎專用車道，與
    立德路交岔路口並繪製有左轉彎專用指示標誌，第二車道為
    直行車道，並繪製有直行專用指示標誌，而於(1)99 年10月
    4 日14時27分48至50秒間，異議人駕駛前揭自小客車沿金城
    路二段直行車道直行至斑馬線前；(2) 同日14時27分51秒，
    異議人駕車越過斑馬線後隨即左轉立德路方向行駛，並未直
    行中山路；(3) 同日14時27分52至53秒，異議人所駕車輛左
    轉進入立德路上，衡諸上開照片均係於密接時地無間斷拍攝
    異議人違規當時之駕駛行進方向，甚屬可信，堪認異議人確
    有原處分機關所指「在多車道左轉彎，不先駛入內側車道」
    之違規行為無誤。異議人固以前詞置辯，然按左轉車道之設
    置，本係因避免多數車道時，直行車與轉彎車之行向不同而
    易致生行車事故之情形，如車流量大之時段，僅規劃單一之
    左轉車道本會有車輛等候左轉而依序前行，駕駛人不得以左
    轉車道等候車輛多，需費時等候為由，或既未事先進入左轉
    彎車道，待駛至交岔路口欲左轉時，始以前後車空間不足、
    無法切入左轉彎道為由，逕使用第二或第三車道左轉，否則
    上開左轉車道之規劃目的豈不虛設？再異議人所辯因前後車
    空間不足而無法切入內側車道云云，僅係違規之動機而已，
    其本得先直行通過該路口後，在得迴轉之路口迴轉行駛或另
    覓行車路線，自不能以此阻卻其違規行為之違法性，而資為
    免罰理由。綜上，堪認異議人確有原處分機關所指「在多車
    道左轉彎，不先駛入內側車道」之違規行為無誤。
五、綜上，本件異議人確有未依規定先行駛入內側車道，即在多
    車道左轉彎之違規行為，原處分機關援引前揭規定，裁處異
    議人罰鍰600 元並記違規點數1 點，其認事用法均無違誤，
    異議人徒執前詞不服處分，其異議並無理由，應予駁回。
六、依道路交通管理處罰條例第87條第2 項，道路交通事件處理
    辦法第18條，裁定如主文。
中    華    民    國    100    年    7     月    5    日
                           交通法庭  法  官  陳秋君
以上正本證明與原本無異。
如不服本裁定，應於裁定送達後5 日內向本院提出抗告狀。
                                     書記官  吳采蓉
中    華    民    國   100    年    7     月    11    日